【裁判字號】    99,易,250
【裁判日期】    990525
【裁判案由】    竊盜
【裁判全文】
臺灣雲林地方法院刑事判決               99年度易字第250號
公  訴  人  臺灣雲林地方法院檢察署檢察官
被      告  甲○
上列被告因竊盜案件，經檢察官提起公訴（99年度速偵字第124號）
，被告於準備程序期日就被訴事實為有罪陳述，本院進行簡式審
判程序，並判決如下：
    主  文
甲○竊盜，累犯，處有期徒刑伍月，如易科罰金，以新臺幣壹仟
元折算壹日。
    事  實
一、甲○前因竊盜案件經臺灣士林地方法院以92年度易字第211
    號判處有期徒刑2 年確定；復因竊盜案件，經臺灣板橋地方
    法院以92年度簡字第3650號判處有期徒刑6 月，並經減刑為
    3 月確定；再因誣告案件，經臺灣臺東地方法院以95年度訴
    字第221 號判處有期徒刑4 月，並經減刑為2 月確定，上開
    3 罪合併定應執行有期徒刑2 年2 月，而於民國97年7 月21
    日縮短刑期假釋出監，並於98年1 月18日假釋期滿未經撤銷
    ，以已執行完畢論。詎其仍不知悔改，於99年4 月29日凌晨
    3 時35分許，駕駛無號牌之拼裝三輪車，途經鐘環寶位於雲
    林縣二崙鄉○○村○○路1 之16號旁之鐵皮工寮，見鐘環寶
    所有農用機具放置該屋外走廊處，認為有機可趁，即基於意
    圖為自己不法所有之犯意，以徒手方式將汽缸頭4 個、大滾
    輪2 個及方向幫浦、車心、汽缸、風葉各1 個，搬運上其所
    有拼裝三輪車上而竊取上開物品，尚未搬運完成之際，即為
    鐘環寶之鄰居發覺，去電告知鐘環寶報警處理，當場查獲上
    情。
二、案經鐘環寶訴由雲林縣警察局西螺分局報告臺灣雲林地方法
    院檢察署檢察官偵查起訴。
    理  由
一、本件被告所犯為死刑、無期徒刑、最輕本刑為三年以上有期
    徒刑以外之罪，亦非屬高等法院管轄之第一審案件，其於準
    備程序進行中，先就被訴事實為有罪之陳述，經法官告知簡
    式審判程序之旨，並聽取公訴檢察官之意見後，依刑事訴訟
    法第273 條之1 第1 項、第273 條之2 等規定，裁定進行簡
    式審判程序，且不受同法第159 條第1 項、第161 條之2 、
    第161 條之3 、第163 條之1 及第164 條至第170 條所規定
    證據能力認定及調查方式之限制，合先敘明。
二、訊據被告甲○對於上開犯罪事實於警詢、偵查及本院審理時
    均供認不諱，核與告訴人鐘環寶於警詢中之指述（警卷第4
    頁、第5 頁）情節大致相符，並有贓物認領保管單1 張、職
    務報告1 份、現場照片5 張、本院公務電話紀錄2 份（警卷
    第9 頁至第12頁、第44頁，本院卷）可為佐證，足認被告上
    開自白與事實相符，而得採信。是本件事證明確，被告之犯
    行堪以認定，應依法論科。
三、論罪科刑：
  (一)本件被告接近並搬動上開物品，已著手實行竊盜犯行，並將
    部分物品搬運上車，置於其實力支配下，已然既遂，尚未搬
    運完成離去，即因告訴人鐘環寶及其鄰居等人發現報警處理
    而人贓俱獲，核其所為，應係犯刑法第320 條第1 項之竊盜
    罪。
  (二)起訴書犯罪事實與證據並所犯法條欄記載被告「莊正」係被
    告「甲○」之誤載，業經檢察官於99年5 月17日本院審理時
    當庭更正（本院卷），並無影響上開犯罪事實之認定，附此
    敘明。
  (三)又被告有前述犯罪事實欄所記載之前科紀錄，此亦有臺灣高
    等法院被告前案紀錄表1 份附卷足憑，故被告於受有期徒刑
    執行完畢後，5 年內故意再犯本件有期徒刑以上之罪，依刑
    法第47條第1 項規定，為累犯，應依法加重其刑。
  (四)爰審酌被告有事實欄所載之前科紀錄，此有臺灣高等法院被
    告前案紀錄表1 份在卷可參，素行不佳，又被告年紀青壯，
    不思以正當方式獲取財物，竟貪圖小利，而任意竊取他人財
    物，所幸為告訴人鐘環寶及時發現而未得逞，並念及被告犯
    後坦承犯行，態度良好，且告訴人已將上開物品領回，並表
    示不再追究，暨被告自陳從事資源回收工作，家中有年長之
    奶奶待其撫養等一切情狀，量處如主文所示之刑，並諭知如
    易科罰金之折算標準。檢察官具體求處有期徒刑1 年6 月，
    本院審酌上開各情，認為尚屬過重，併此敘明。
  (五)另公訴意旨以被告前有多次竊盜犯行，認被告具有犯竊盜罪
    之習慣，而聲請諭知令被告於刑之執行前令入勞動場所強制
    工作，以資矯正。惟按我國現行刑法採刑罰與保安處分雙軌
    制，係在維持行為責任之刑罰原則下，為協助行為人再社會
    化之功能，以及改善行為人潛在之危險性格，期能達成根治
    犯罪原因、預防犯罪之特別目的。是保安處分中之強制工作
    ，旨在對嚴重職業性犯罪及欠缺正確工作觀念或無正常工作
    因而犯罪者，強制其從事勞動，學習一技之長及正確之謀生
    觀念，使其日後重返社會，能適應社會生活。竊盜犯贓物犯
    保安處分條例第3 條第1 項規定，即係本於保安處分應受比
    例原則之規範，使保安處分之宣告，與行為人所為行為之嚴
    重性、行為人所表現之危險性及對於行為人未來行為之期待
    性相當之意旨而制定，而由法院視行為人之危險性格，決定
    應否令入勞動處所強制工作，以達預防之目的，此有最高法
    院91年度臺上字第4625號刑事判決意旨參照。本件被告係以
    資源回收為生，所犯本件竊盜犯行，情節並非重大，所表現
    之危險性非高，且經告訴人表示願意不再追究，有本院公務
    電話紀錄1 份可參，本院參酌比例原則中之必要性原則及罪
    刑相當性原則後，認前開諭知有期徒刑之刑罰，已足收懲戒
    警惕之效，尚無令被告入勞動場所強制工作之必要。
四、據上論斷，應依刑事訴訟法第299 條第1 項前段，刑法第
    320 條第1 項、第47條第1 項、第41條第1 項前段，刑法施
    行法第1 條之1 ，判決如主文。
本案經檢察官陳詠薇到庭執行職務。
中    華    民    國    99    年    5     月    25    日
                  刑事第三庭    法  官  蕭雅毓
以上正本證明與原本無異。
如不服本判決應於收受判決後10日內向本院提出上訴書狀，並應
敘述具體理由；其未敘述上訴理由者，應於上訴期間屆滿後20日
內向本院補提理由書（均須按他造當事人之人數附繕本）。「切
勿逕送上級法院」。
                                書記官  鍾宜津
中    華    民    國    99    年    5     月    25    日
附錄本案論罪科刑法條全文：
中華民國刑法第320條（普通竊盜罪、竊佔罪）
意圖為自己或第三人不法之所有，而竊取他人之動產者，為竊盜
罪，處5 年以下有期徒刑、拘役或5 百元以下罰金。
意圖為自己或第三人不法之利益，而竊佔他人之不動產者，依前
項之規定處斷。
前二項之未遂犯罰之。

司法院資訊處製作；財團法人民間司法改革基金會備份。
